【裁判字號】    92,訴,11
【裁判日期】    920701
【裁判案由】    違反臺灣地區與大陸地區人民關係條例等
【裁判全文】
福建金門地方法院刑事判決                            九十二年度訴字第一一號
    公  訴  人  福建金門地方法院檢察署檢察官
    被      告  甲○○
右列被告因違反臺灣地區與大陸地區人民關係條例案件，經檢察官提起公訴（九十一
年度偵字第五二四號），本院判決如左：
    主  文
甲○○共同以使大陸地區人民非法進入臺灣地區為常業，處有期徒刑捌月。
    事  實
一、甲○○明知大陸地區人民非經主管機關許可，不得進入臺灣地區。未經許可進入
    臺灣地區之大陸地區人民，為違反國家安全法之犯人。竟基於使大陸地區人民非
    法進入台灣地區之犯意，以每趟新台幣（下同）二萬元之代價，受雇於曾則翔（
    另由檢察官偵查中）。或與曾則翔共同（如附表編號一、二所示），或與張基榮
    共同（如附表編號三、四所示），於附表所示之到達金門時間，在小金門不詳海
    岸將未經許可入境之大陸地區人民接送至如附表所示之飯店予以藏匿後，再於如
    附表所示之離金時間，安排搭乘金門快輪，轉送至臺灣本島，並以此為業。嗣於
    九十一年七月十六日十九時許，張基榮獨自一人帶領大陸地區人民林海、陳文龍
    、游炎弟、游克杰等四人，欲自金門縣金湖鎮料羅港搭船前往臺灣高雄時，為警
    當場查獲張基榮。甲○○於張基榮遭查獲後，在其犯罪未被發覺前，於九十一年
    十一月二十五日，主動前往金門縣警察局刑警隊自首並接受裁判。
二、案經福建金門地方法院檢察署檢察官自動檢舉偵查後起訴。
    理  由
一、訊據被告甲○○於本院固供承：「我與曾則翔來金門兩次，第一次是帶我勘查路
    線，第二次再與我到小金門帶大陸人士到臺灣，我只有幫他帶一次大陸人士到臺
    灣。我與張基榮來一次，本來是要來帶大陸人士，但並沒有帶到大陸人士。我帶
    大陸人士到臺灣的代價是每次新台幣二萬元」等語。惟否認前來金門四次均係前
    來帶同大陸人士前往臺灣云云。惟查：
  (一)被告甲○○於警訊中供承：「我在九十一年五、六月間與曾則翔二人搭飛機到金
    門後再到水頭碼頭搭船到小金門並住宿水上堡飯店，二人於夜間約二十二時許到
    上林村不知名海域接應三名大陸偷渡客上岸後由曾則翔安排他們三人睡在草叢內
    ，隔日由曾則翔帶他們到水上堡飯店前與我一起五人從小金門搭船到大金門，再
    搭金門快輪到高雄後，曾則翔帶三名偷渡客與我分開」等語。查被告甲○○確實
    與曾則翔於九十一年六月十七日同搭金門快輪由金門往高雄，有金門快輪旅客資
    料表影本一份附於偵卷內可憑，被告甲○○上開自白與事實相符，應堪採信。
  (二)另共犯張基榮於獲案後即九十一年七月十六日於警訊中亦供稱：「我一共使用這
    種方式仲介大陸偷渡客到臺灣，連這一次已經是第二次了，上一次是上個星期五
    ，也使用這種模式，搭乘金門快輪仲介大陸偷渡客到臺灣」等語。查張基榮於九
    十一年七月十六日獲案之上星期五為九十一年七月十二日。而被告甲○○於九十
    一年七月十一日搭遠東航空公司第一０六一班次班機由高雄前來金門，再於同年
    七月十二日搭復興航空公司第二０八二班次班機返回高雄等情，亦有各該班次艙
    單二份在卷可稽。參佐，張基榮乃被告甲○○介紹參與帶領大陸偷渡客前往臺灣
    工作，顯見被告甲○○於九十一年七月十二日與張基榮亦曾共同帶領大陸偷渡客
    前往臺灣甚明。
  (三)被告甲○○於本院另供稱：「我與張基榮前來金門一次，那一次本來是來帶大陸
    人士的，但是沒帶到」云云。查被告甲○○與張基榮於九十一年七月六日曾共搭
    遠東第一０六一班次班機自高雄前來金門，被告甲○○當晚並住宿自由套房等情
    ，亦有該班機艙單及住宿紀錄表各一紙在卷可憑。被告甲○○與張基榮於九十一
    年七月六日前來金門，縱未帶到大陸人士，惟其目的既在使大陸偷渡客前往臺灣
    本島，且已著手其犯罪計劃，亦屬未遂行為。
  (四)末查，被告甲○○於九十一年五月三十日入住水上堡飯店，翌日即五月三十一日
    前搭乘金門快輪前往高雄等情，亦有住宿紀錄表及金門快輪旅客資料表影本各一
    份附於偵卷內可憑。參佐其住宿水上堡飯店及搭乘快輪返回高雄之方式，均與曾
    則翔或張基榮安排大陸偷渡客住宿或前往臺灣本島之交通工具相同，被告甲○○
    九十一年五月三十日前來金門，亦應係前來接送大陸偷渡客甚明。其辯稱是前來
    金門遊玩云云，應無可採。
  (五)被告甲○○自九十一年五月三十日迄九十一年七月十二日，在一個半月之間，偷
    渡大陸人士前往臺灣本島三次既遂，一次未遂，既遂每次可獲得二萬元代價，顯
    見被告甲○○係反覆以偷渡大陸客前往臺灣本島為目的之職業性犯罪，自屬常業
    犯。被告甲○○犯行事證明確，洵堪認定。
二、被告甲○○違反臺灣地區與大陸地區人民關係條例第十五條第一款規定，使大陸
地區人士進入臺灣地區為常業，並藏匿未經許可入境之大陸地區人民，所為分係
    犯臺灣地區與大陸地區人民關係條例第七十九條第二項以使大陸地區人民非法進
    入臺灣地區為常業罪及刑法第一百六十四條第一項之藏匿犯人罪。被告甲○○與
    曾則翔（如附表編號一、二）或張基榮（如附表編號三、四）間有犯意之聯絡，
    行為之分擔，均為共同正犯。被告所犯上開兩罪間，有方法結果之牽連關係，為
    牽連犯，應從一重以使大陸地區人民非法進入臺灣地區為常業罪處斷。被告甲○
    ○於犯罪未發覺前主動向金門縣警察局刑警隊自首之事實，業據被告供承不諱，
    並有警訊筆錄可稽。是被告於犯罪未發覺前自首，並接受裁判，應依自首之例減
    輕之。爰審酌被告犯罪之動機、目的、手段，及其品性、生活狀況、智識程度、
    犯罪所生之損害，及犯罪後態度等一切情狀，量處如主文所示之刑，藉資懲儆。
據上論斷，應依刑事訴訟法第二百九十九條第一項前段，臺灣地區與大陸地區人民關
係條例第七十九條第二項，刑法第二十八條、第一百六十四條第一項、第五十五條、
第六十二條前段，罰金罰鍰提高標準條例第一條前段判決如主文。
本案經檢察官徐錫祥到庭執行職務
中    華    民    國  九十二      年      七      月        一      日
                                  福建金門地方法院刑事庭
                                      審判長法  官  蕭廣政
                                            法  官  林英志
                                            法  官  魏玉英
右正本證明與原本無異。
如不服本判決，應於判決送達後十日內，向本院提出上訴狀。
                                            書記官  許永溪
中    華    民    國      九十二      年      七      月        一      日
附錄本案論罪科刑法條全文：
臺灣地區與大陸地區人民關係條例第七十九條：
違反第十五條第一款規定者，處五年以下有期徒刑、拘役或科或併科新台幣五十萬元
以下罰金。
以犯前項之罪為常業者，處一年以上七年以下有期徒刑，得併科新台幣一百萬元以下
罰金。
第一項之未遂犯罰之。
刑法第一百六十四條第一項：
藏匿犯人或依法逮捕拘禁之脫逃人或使之隱避者，處二年以下有期徒刑、拘役或五百
元以下罰金。
附表：
┌──┬───┬─────────┬─────┬───────────┐
│編號│行為人│時間（到金）      │藏匿飯店  │時間（離金）          │
├──┼───┼─────────┼─────┼───────────┤
│一  │甲○○│九十一年五月三十日│水上堡飯店│九十一年五月三十一日  │
│    │曾則翔│                  │          │                      │
├──┼───┼─────────┼─────┼───────────┤
│二  │甲○○│九十一年六月十四日│自由套房  │九十一年六月十七日    │
│    │曾則翔│                  │          │                      │
├──┼───┼─────────┼─────┼───────────┤
│三  │甲○○│九十一年七月六日  │自由套房  │不詳                  │
│    │張基榮│                  │          │                      │
├──┼───┼─────────┼─────┼───────────┤
│四  │甲○○│九十一年七月十一日│不詳      │九十一年七月十二日    │
│    │張基榮│                  │          │                      │
└──┴───┴─────────┴─────┴───────────┘


司法院資訊處製作；財團法人民間司法改革基金會備份。
